最高法院刑事判決　　　　　　一○○年度台上字第五六八一號
上　訴　人　黃上豐
上列上訴人因殺人未遂案件，不服台灣高等法院高雄分院中華民
國一○○年六月二十八日第二審更審判決（一○○年度矚上重更
(二)字第一號，起訴案號：台灣高雄地方法院檢察署九十八年度偵
緝字第一一○六、一一○七、一一○八號），提起上訴，本院判
決如下：
    主  文
上訴駁回。
    理  由
本件原判決認定：上訴人黃上豐於民國七十九年間因違反槍砲彈
藥刀械管制條例、預備強盜案件，分別經法院判處罪刑，並定應
執行有期徒刑二年十月確定，嗣經減刑為有期徒刑一年五月，於
八十一年九月九日假釋出獄，同年月二十三日縮刑期滿執行完畢
；八十三年十月初，上訴人因其母溫玉枝涉犯販賣毒品案件，經
台灣高雄地方法院檢察署檢察官張金塗率警搜索，並予收押禁見
，遂對檢察官辦案方式不滿而生怨恨，嗣於八十三年十一月二十
八日，溫玉枝販賣毒品案件，經檢察官張金塗提起公訴，並向法
院具體求處無期徒刑（台灣高雄地方法院檢察署八十三年度偵字
第一九四二三、二二五四五號），因而萌生報復之心，計劃對張
金塗槍擊洩恨，遂於八十三年十二月初在高雄市○○區○○路「
金雷鳥酒店」內，與陳智能及鍾永福（上開二人業經第一審法院
及本院另案分別判處罪刑確定，以下合稱鍾、陳二人）共同謀議
，計劃由上訴人提供其所有意圖供犯罪之用、如附表編號一至四
之手槍四把（口徑均為 9MM，含彈匣五個），及具有殺傷力，可
供軍用之 9MM子彈一百零五發，由鍾、陳二人出面，對張金塗之
腿部予以連續槍擊，並約定事成之後，將給予鍾、陳二人每人各
新台幣（下同）一百萬元為報酬，上訴人則於彼等行兇之前先行
出國，以製造不在場證明，鍾、陳二人為取得上訴人所提供之上
開報酬，而同意出手行兇；三人議定後，依上開謀議內容，均對
於張金塗之腿部如連續遭受槍擊，會大量失血，可能因而致死之
結果，預見其發生之可能性，仍共同基於縱使發生死亡結果亦不
違背其等本意之不確定殺人之犯意聯絡，由上訴人於八十三年十
二月六日，開車載同鍾、陳二人，前往高雄市苓雅區○○○路一
九五巷八弄一號一樓司法新村，指認張金塗住處，告以由該處出
來之男子，即是張金塗後離去，上訴人旋於八十三年十二月九日
依前揭謀議之內容，先由桃園中正國際機場出境，前往日本東京
以避嫌，而推由鍾、陳二人出面槍擊張金塗，上訴人於出國之前
，即將其所持有之上開手槍及子彈（上訴人持有附表所示槍、彈
部分，因已罹於追訴權時效，業經檢察官於起訴書敘明不另為不
起訴處分，不在本件審判範圍）交予鍾、陳二人作為行兇之工具
，並每人各給予五萬元為零用金，鍾、陳二人乃與上訴人基於共
同意圖供自己犯罪用之犯意聯絡，未經許可，無故持有該批槍、
彈，旋即於八十三年十二月十一日下午七時三十分許，及八時三
十分許，騎乘機車分持上開其中手槍二把、子彈一百零五發（其
中鍾永福攜四十五發，分裝三個彈匣，每個彈匣十五發；陳智能
攜六十發，分裝二個彈匣，每個彈匣十五發，其餘三十發裝於塑
膠袋內），及鮮花一把，前往張金塗上開住處，欲以獻花為由按
門鈴，待張金塗前來應門之際，予以槍擊，惟因張金塗不在而作
罷；八十三年十二月十二日上午六時許，鍾、陳二人又駕租得之
自用小客車，前往張金塗住處附近等候，準備認人，嗣因當時有
他人出入，恐被人發覺，乃先行離去，同日上午八時三十分許再
度折返，至同日上午十時十分許，見張金塗駕車欲前往檢察署，
乃駕車尾隨其後，而得以確認張金塗其人；八十三年十二月十三
日上午九時三十分許，鍾、陳二人又分持上開槍、彈，前往張金
塗上開住處等候，伺機槍擊，至同日上午十時十分許，見張金塗
適欲駕車出門，本欲下手，因見當時有他人在旁進出，張金塗亦
有注意而作罷。迄八十三年十二月十四日，上訴人由日本返國，
知悉鍾、陳二人未依計畫動手槍擊張金塗，而予怒斥，鍾、陳二
人遂交還之前上訴人所交付之手槍及子彈，但上訴人報復之心未
減，仍不罷手，其後經由鍾永福之介紹，另邀得張松旗（業經原
審法院另案判處罪刑確定）參與其事，上訴人遂於八十四年一月
五日下午八時許，邀集鍾永福及張松旗二人（以下合稱鍾、張二
人），在高雄市三民區○○○路二三五巷九號五樓其租住處，共
同謀議由鍾、張二人依前開計畫內容下手槍擊張金塗，並同樣允
諾事成之後，每人各給一百萬元作為報酬，三人乃就此槍擊張金
塗等事宜議定後，依謀議內容，張松旗亦對於張金塗之腿部如連
續遭受槍擊，會大量失血，可能因而致死之結果，預見其發生之
可能性，而縱使發生死亡之結果亦不違背其本意，上訴人、鍾永
福乃承上開殺人之不確定故意，與張松旗三人共同基於不確定殺
人之犯意聯絡，由鍾、張二人下手實行；上訴人旋依謀議內容，
於八十四年一月七日，先由高雄小港國際機場再度出境前往香港
以避嫌，並於出國前之一月五日晚上，將上開手槍四把及 9MM制
式子彈一百七十三發、0.38吋制式子彈十五發、7.62MM口徑中共
制式子彈五發、 8厘米空包彈加裝金屬彈頭之子彈三十八發等交
予鍾、張二人持有作為槍擊張金塗之用，鍾、張二人因而與上訴
人共同意圖供自己犯罪之用之犯意聯絡，而未經許可，持有上開
槍、彈，並將該批槍、彈，置於平日為上訴人所駕駛牌照VU－99
87號賓士牌自用小客車之後行李箱內（該車停放於上訴人上址租
住處地下室停車場），上訴人並另給鍾、張每人五萬元為零用金
，上訴人出國之時，其妻陳淑雲及鍾、張二人均前往機場送行，
於機場之際，上訴人向鍾、張二人表示於事成之後，可向陳淑雲
各索取二十萬元以為報酬，待其返國之後，再給付彼等其餘八十
萬元報酬，並向陳淑雲表示，於鍾、張二人完成槍擊張金塗之行
為後，應給予其預留之報酬各二十萬元。八十四年一月九日下午
八時許，鍾、張二人遂各持手槍二把及前開 9MM子彈中之六十五
發（其中鍾永福攜三十九發，分裝於三個彈匣；張松旗攜二十六
發，分裝於二個彈匣），及鮮花一把，共騎機車（牌照XIQ－242
號，車主：黃森松）前往司法新村張金塗住處，準備以獻花為由
按門鈴，並於張金塗前來應門之際予以槍擊，二人至張金塗上開
住處前時，因未見張金塗之座車，認張金塗不在，而行離去；同
日下午九時五十分許，二人又行折返，當時張金塗雖已返回其住
處，但二人因見時間已晚，不便下手，而行離去；翌日（十日）
上午八時三十分許，二人再度共乘上開機車至司法新村，將機車
停放於司法新村後門之福安路附近後，前往張金塗住處前守候，
至同日上午八時五十七分許，張金塗因其自用小客車擋住鄰居車
輛，經鄰居按住處門鈴請其移車，乃走出欲將車移停他處，而於
開啟車門之際，在旁守候之鍾、張二人見機不可失，即分別持槍
、彈趨前，由鍾永福先開槍狙擊，朝張金塗之大腿部位接連射擊
，張松旗則於鍾永福射擊之際，亦持槍朝張金塗之大腿部續予射
擊，二人共射擊十二發（其中鍾永福射擊五發，其餘七發則由張
松旗射擊），張金塗因而受有腹部及四肢多處穿透傷併低血量休
克、大腸破裂、左側輸尿管斷裂、左腸骨動脈破裂、右腓脛及股
骨、左橈尺骨開放性粉碎骨折、雙側正中及尺神經、左側脛神經
及腓神經病變、左膝膕動脈損傷併偽動脈瘤形成之傷害。鍾、張
二人見張金塗已受有多處槍傷，大量出血，命在旦夕，乃迅由司
法新村後門離去，騎乘原機車逃逸，旋返回上訴人上址租住處，
將上開槍枝及所餘子彈放回上開VU－9987號自用小客車之後行李
箱內，再告知陳淑雲已完成狙擊張檢察官任務，及槍枝、子彈置
於上訴人之前開車輛後行李箱之情，陳淑雲獲悉後，乃將上訴人
所預留之四十萬元取出，交予鍾、張二人均分，鍾、張二人取得
該筆款項後，即分頭逃逸。張金塗受上開槍擊後，大量失血，命
在旦夕，幸經鄰人報警，及時送往陸軍第八○二總醫院（即現制
之國軍高雄總醫院）急救，始免於難。嗣陳智能於八十四年十月
十二日二十一時許，在高雄市○○路與文橫路口處，張松旗於八
十四年十月十三日上午四時五十分許，在高雄縣杉林鄉（已改制
為高雄市杉林區○○○路三號住處，鍾永福於八十四年十月十三
日下午一時五十分許，在台中縣神岡鄉（已改制為台中市神岡區
○○○路六五之一號處，分別為警查獲；警方並於八十四年一月
十三日上午八時許，在上訴人上址租住處地下室停車場，其駕駛
之VU－9987號自用小客車後行李箱內，扣得上開手槍四把（含彈
匣五個）及剩餘子彈二百十九發（即如附表所示，但其中 9MM制
式子彈原共一百六十一發，經鑑定試射耗用四十五發，故共餘子
彈一百七十四發），始知上情等情。係以，訊之上訴人雖矢口否
認殺人未遂犯行，辯稱：伊當時在國外，未教唆或指示鍾永福等
人對張金塗檢察官行兇，扣案槍、彈亦非伊所有及提供等語，然
上揭與上訴人謀議，並由上訴人提供槍、彈，以槍擊檢察官張金
塗，事畢上訴人將給予報酬，嗣由鍾、張二人持上訴人交付之槍
、彈接續射擊張金塗大腿部後，由陳淑雲依上訴人之囑咐將四十
萬元交予鍾、張二人均分之事實，有同案被告陳智能、鍾永福、
張松旗於警詢或偵、審中之供述，證人陳淑雲之證詞，附表所示
扣案槍、彈，及卷附上訴人出入境紀錄表、相關照片、內政部警
政署刑事警察局八十四年二月十七日刑鑑字第53890 號鑑驗通知
書（附於台灣高雄地方法院檢察署八十四年度偵字第一六六五號
影卷內，原卷因已罹於保存時效而銷毀。即扣案槍、彈經鑑定結
果，其中二把，係捷克製CZ廠牌之半自動手槍，一把為德製SIGS
AUER廠牌之半自動手槍，另一把則為義大利製TANFOGLTO 廠牌之
半自動手槍，口徑均為 9MM，機械性能均良好，並均具殺傷力；
子彈則其中一百六十一發，係口徑 9MM制式子彈，十五發係口徑
0.38吋制式子彈，五發係中共製口徑7.62MM制式子彈，餘三十八
發係 8MM空包彈加裝金屬彈頭而成，均具子彈之完整結構，並均
具殺傷力；另彼等持以射擊張檢察官之子彈，既已對於張檢察官
造成如上之傷害，則該等子彈具有殺傷力甚明；及附表編號1、4
所示槍枝經鑑定試射結果，確係用以槍擊張檢察官之槍枝各情）
在卷可稽；且鍾、張二人所犯殺人未遂罪，分別經法院判處罪刑
確定在案，有前科資料及本院八十六年度台上字第三四五二號、
原審八十六年度重上更(三)字第一四號刑事判決可按。又張金塗因
遭上開槍擊，受有上揭腹部及四肢多處穿透傷併低血量休克等重
大槍創，有陸軍第八○二總醫院附設民眾診療服務處第017499號
診斷證明書附卷可稽；嗣經轉往國立台灣大學醫學院附設醫院就
診，經該院醫師診斷結果，確有多處槍傷，包括：1.乙狀結腸破
裂，2.左輸尿管破裂，3.多處骨折，即：右股骨幹粉碎性骨折子
彈碎片異物、右脛腓骨粉碎性骨折、左橈尺骨粉碎性骨折、右股
骨頭骨折子彈碎性異物，4.多處神經受傷，即兩側上肢正中神經
及尺神經受損、左下側總腓神經受損，5.左膝膕動脈外傷性動脈
瘤，迄今仍無法下床行走，而須接受長期復健治療之情形，有該
院八十四年五月二十二日八四校附醫秘字第7183號函在卷可按；
證人即陸軍第八○二總醫院醫師張一方於偵查中亦證稱：「張檢
察官是於八十四年十月十日上午九時十五分許，被送至醫院；當
時張檢察官已因大量失血，情況危急，呈休克狀態，血壓量不到
，數分鐘內就有死亡之機會；因據醫學常識，血壓量不到，是死
亡之前兆，分秒必爭，如不及時施救，就有生命危險；當時，曾
對張檢察官先輸代血漿，再輸血三千西西，經歷二個多小時急救
，至同日上午十一時三十分許，他的身體情況才允許進開刀房作
進一步手術急救；如輸血等第一關急救措施無效，他即死亡。」
等語，顯見張金塗於被狙擊後，經緊急送至醫院急救，前後相隔
不到二十分鍾，已量不到血壓，數分鐘之內即可能死亡，其受傷
之情形顯有生命危險，如非醫院即時施以適當急救，即生死亡結
果甚明。雖張松旗於偵查中陳稱：「（黃上豐叫你們如何開槍？
）說去時開腳。（為何只開槍打腳？）怕出人命。」鍾永福亦稱
：上訴人交待伊往張金塗之腳一直開槍等語，然鍾、張二人係於
距張金塗不到數公尺之近距離，連續朝其腿部共射擊十二槍，而
造成上述傷勢，縱非一槍擊中要害而斃命，而身體只要受到嚴重
傷勢而大量失血，將有造成休克（心肺衰竭）致死之可能，此乃
一般人之常識，上訴人與鍾、張二人當時均已為正常成年人，對
於持殺傷力極為強大之制式槍、彈，接續朝人之大腿等處射擊多
槍，有可能造成人體嚴重傷害並致大量出血而死亡之結果，自均
有所預見，上訴人竟先後邀集鍾、陳二人共同謀議為之，後因陳
智能退出，又由張松旗加入同一謀議內容，而推由鍾、張二人著
手槍擊張金塗腿部多槍，則其等槍擊張金塗之行為倘生致其死亡
之結果，亦不違背彼等之本意，應堪認定。並敘明：(1)鍾永福、
陳智能、張松旗於警詢之供述，與審判中證詞不符，以其等之警
詢供述，經查並無遭刑求逼供等陳述不自由之情形，有承辦警員
鍾怡康、劉啟明、鄭香基之證述可稽，並具有較可信之特別情況
，且為證明上訴人犯罪事實存否所必要者；又鍾永福、張松旗於
偵查中均自白犯罪，並有錄音存卷，無刑求逼供之必要，亦有台
灣高雄地方法院檢察署八十四年八月九日雄檢順昃字第44609 號
函可憑，與陳智能於偵查中之供述或證詞，均無顯不可信之情況
，並均於第一審行人證之交互詰問調查程序，依刑事訴訟法第一
百五十九條之二、刑事訴訟法施行法第七條之三規定，均有證據
能力。至於證人彭松正（法務部矯正署高雄看守所管理員）雖於
第一審證稱：「曾經看過他們（鍾永福、張松旗）二人身體狀況
有外傷；我問他們，他們告訴我是刑警刑求；對於鍾永福有無向
我反應被檢察官打乙事，沒有印象。」等語，但亦證稱：「（他
們二人有無告訴你，刑警為何刑求他們？）他們說因為他們打檢
察官。（是因為不承認案情或單純打檢察官？）我沒有記得那麼
清楚。」等語，該證人並無法證明檢警人員就「鍾永福等人是否
受黃上豐指使而行兇」一事，有為刑求逼供情事；徵之同案被告
鍾永福、張松旗及陳智能於警詢及偵訊中均坦承犯罪，有警、偵
卷可稽，檢警人員亦無對其等刑求逼供之必要。(2)本件係上訴人
指使並與鍾、張二人共同謀議，及提供槍、彈予鍾、張二人，而
推由其二人持以槍擊張金塗之事實，既堪認定，以其等推由鍾、
張二人分別持槍朝被害人腿部密集射擊，堪認預見此槍擊行為有
致大量出血而死亡之可能性，乃推由鍾、張二人為之，倘因而發
生被害人死亡之結果，亦不違背其等之本意，自均係出於殺人之
不確定故意。又關於本件作案槍、彈來源，王俊國、鍾永福、陳
智能均已於第一審到庭作證，所供並無可採，無再為傳訊之必要
。(3)證人王俊國於本件槍擊案件調查中，未曾供述有關借槍予鍾
永福之事，經原審向國防部陸軍司令部調閱王俊國違反槍砲案卷
宗查明屬實，鍾永福所稱上訴人之上開賓士車係王俊國在使用，
亦與上訴人與張松旗及上訴人之妻陳淑雲所供不符，足認鍾永福
、王俊國於第一審所述本件行兇槍、彈係王俊國交付，係迴護上
訴人之詞，不可採信。(4)經向中華電信股份有限公司調閱八十二
年至八十四年高雄縣市電話號碼簿查閱結果，僅可查得用戶姓名
及電話號碼，且與被害人同名同姓有二人，電話號碼不同，有該
電話簿影本在卷可參，是鍾永福證稱其從電話簿得知張金塗住處
一節，並無可採。(5)溫玉枝並非鍾永福之親阿姨，無血親關係，
僅係住在隔壁村，鍾永福乃叫其阿姨各情，經鍾永福供明在卷，
是鍾永福縱對溫玉枝遭檢察官具體求刑一事，心有不滿，理無因
此即甘冒重大罪責，採取如此激烈報復手段之可能，其證陳：因
為溫玉枝是伊阿姨，被檢察官具體求刑，心裡非常不舒服而有報
復念頭，就邀張松旗一起槍擊張金塗等語，要非可信。(6)依國軍
高雄總醫院（原名陸軍八○二醫院）九十九年四月十三日醫雄企
管字第0990001944號覆原審函（認定上訴人右腳踝麻木，經下肢
神經傳導及肌電圖檢查顯示有右側坐骨神經病變，尤其是腓神經
分叉處，此損傷會造成無法良好控制油門及煞車）及證人即當初
上訴人右大腿骨折之主治醫師韋有升於原審之證述（判定上訴人
坐骨神經有受傷，當時現象是垂足，腳無法翹起來，垂足部分是
否有辦法開車，應要詢問神經外科），均無法肯定上訴人於案發
時並無駕駛汽車之能力，再參以證人李永霖於八十四年二月二十
日警詢時證稱：伊曾於三、四個月前與上訴人、陳智能及一名姓
名不詳之男子一同外出喝酒，該次是由上訴人開賓士車載伊回屏
東等語，且上訴人於八十三年十二月九日、八十四年一月七日接
連二次出國前往日本、香港等地，已如前述，後者前往香港轉中
國大陸係單獨一人，更為其所自承，是上訴人既能接連單獨出國
前往日本、香港等遠地，自非不能在高雄市區內活動，其所辯伊
當時腿部受有槍傷，無法開車載鍾永福等人前往張金塗住處指認
等語，應係卸責之詞，不足採信。綜合上述，上訴人之犯行，洵
堪認定。上訴人行為後，刑法關於共同正犯、累犯等部分條文業
經修正公布施行，但對上訴人並無有利或不利情形，依法律適用
原則，應適用裁判時法。俱於理由內詳加論斷說明。核上訴人所
為，係犯刑法第二百七十一條第二項、第一項之殺人未遂罪；其
與鍾、陳二人上開預備殺人之行為，為事後推由鍾、張二人進而
著手實行殺人之行為所吸收，不另論罪；其與鍾、張二人共同謀
劃，並提供行兇用之槍、彈，而推由其二人持槍、彈狙擊張金塗
之犯行，有不確定殺人犯意之聯絡及行為之分擔，應為共同正犯
（公訴檢察官原起訴教唆殺人未遂罪，業於九十八年十月五日第
一審審理中更正為共同殺人未遂罪，無庸變更起訴法條）；又其
等著手擊殺張金塗，未生死亡之結果，屬刑法第二十五條第一項
之未遂犯，但其等處心積慮，白晝持槍狙擊依法執行偵查職務之
檢察官，對司法公權力之公然挑戰，目無法紀，危害治安甚鉅，
並造成被害人嚴重傷害，手段兇殘、惡性重大，無依未遂犯之規
定，減輕其刑之必要。又其有前述前科及所處有期徒刑執行完畢
之情形，經其供明，並有台灣高等法院被告前案紀錄表在卷可稽
，於五年以內故意再犯本件有期徒刑以上之罪，為累犯，應依法
加重其刑，但法定本刑為死刑、無期徒刑部分，依法不得加重。
因而撤銷第一審不當之判決，併適用刑法第二十八條、第四十七
條第一項、第三十七條第一項、第三十八條第一項第一款之規定
，審酌上訴人之行為危害社會治安，惡性不輕，已如前述，及犯
後否認犯行，態度欠佳，被害人依民事強制執行程序取得部分賠
償等一切情狀，改判論上訴人以共同殺人未遂罪，累犯，仍量處
無期徒刑，並宣告褫奪公權終身，附表所示扣案槍（含彈匣）、
彈係違禁物，應併宣告沒收。經核於法尚無違誤。上訴意旨略稱
：(1)原審有調查職責未盡之違法：上訴人腿部受槍傷有垂足現
象，是否可開車，未傳訊國軍高雄總醫院神經外科醫師以資查明
；鍾永福係認為檢察官冤枉溫玉枝，執法過當，出於義憤情緒
，為替上訴人出一口氣，並因陳淑雲原要借伊之二百萬元款項遭
張檢察官扣押，乃自行起意予以槍擊，經其供述明確，原審未調
查斟酌該有利證據。(2)原判決對於上訴人如何與陳智能、鍾永福
、張松旗間，係經謀議殺人之犯意聯絡，仍未記載認定及說明依
據，即論斷具殺人之不確定故意，且未斟酌被害人已獲得財物補
償，比一般殺人案件和解行情還高，卻量刑比直接故意為重，顯
違比例原則、平等原則、刑罰衡平原則，有適用法則不當、理由
不備之違法。(3)鍾、張二人分持二槍及二個彈匣，均朝被害人之
腳、手射擊，顯然意在使之殘廢，僅有重傷害犯意，而無殺人之
故意，且被害人已經痊癒，仕途順遂，本件應為重傷害未遂，原
判決卻論上訴人殺人，又猜測「要令被害人迅速大量失血而亡」
，並未說明何以槍擊腿部可以或必然有預見其會發生死亡之結果
，有理由矛盾、調查未盡、適用法則不當之違法。(4)上訴人於案
發前後均行動不便，且當時經濟情況不佳，需借錢營生，鍾、張
二人於警詢初供中亦未供係上訴人指示其等向他人借用機車前往
行兇及事後離去之用，益徵上訴人並非本件起意行兇及提供犯罪
工具之人。原判決認定上訴人提供酬勞及槍、彈以供槍擊張金塗
，有違經驗法則、論理法則。(5)彭松正已證稱曾經看過鍾永福等
人身體有傷，足證確遭刑警刑求，且鍾永福、張松旗、陳智能、
王俊國在警詢遭刑求之恐懼心理狀態延續至偵訊時，故其警詢、
偵訊筆錄均無證據能力；原審不察，仍予採取，其採證違法。(6)
原審未傳喚張金塗於審判期日到庭並予陳述意見之機會，違反刑
事訴訟法第二百七十一條第二項之規定。(7)本件扣案槍枝已經銷
毀，顯然無法提示上訴人令其辨認，致使審判空洞化，違背直接
審理原則，並有調查未盡之違法等語。惟查：(一)、所謂依法應於
審判期日調查之證據，係指與待證事實有重要關係，在客觀上顯
有調查必要性之證據而言，故其範圍並非漫無限制，必其證據與
判斷待證事實之有無，具有關連性，得據以推翻原判決所確認之
事實，而為不同之認定，始足當之。若所證明之事項已臻明瞭，
自欠缺其調查之必要性。原審對於上訴人於案發前腳部受傷之治
療情形、能否駕駛自用小客車，及鍾永福嗣後翻供證詞之如何不
可採信，均經調查論析甚詳，其審認上訴人罪刑之相關事證亦已
至臻明確，難謂有再傳喚醫事人員及鍾永福、張金塗到庭作證之
必要，原審未為各該無益之傳喚查證，要無違誤可言。(二)、量刑
之輕重，係實體法上賦予法院得為自由裁量之事項，原判決已說
明其審酌量刑（業併斟酌被害人已依民事強制執行程序取得部分
賠償）之情形，並在法定刑度內而為量刑，於法自無不合。(三)、
扣案槍、彈雖因其他正犯鍾永福等人所犯殺人未遂案件判決確定
後，執行銷燬而不存在，有台灣高雄地方法院檢察署函在卷可稽
，但執行銷燬前確實存在，既經原審調查鍾永福等人之供述及上
揭鑑定槍、彈之鑑驗書等諸多卷證資料認定至明，其執為判決依
據，即不能指為違法。經核其餘上訴意旨，亦係就原審採證認事
職權之行使，徒憑己見任意指摘原判決違背法令，自難認為有理
由，應駁回其上訴。
據上論結，應依刑事訴訟法第三百九十六條第一項，判決如主文
。
中    華    民    國  一○○  年    十    月   十四   日
                      最高法院刑事第五庭
                          審判長法官  邵  燕  玲  
                                法官  李  伯  道  
                                法官  孫  增  同  
                                法官  李  英  勇  
                                法官  李  嘉  興  
本件正本證明與原本無異
                                      書  記  官  
中    華    民    國  一○○  年    十    月   十九   日
                                                      K

附錄本案論罪科刑法條
刑法第二百七十一條
殺人者，處死刑、無期徒刑或十年以上有期徒刑。
前項之未遂犯罰之。
預備犯第一項之罪者，處二年以下有期徒刑。
 
















附表：
┌──┬─────────────────┬───┬──┬──────┐
│編號│     扣  押  物  品  名  稱       │  數量│單位│備      考  │
├──┼─────────────────┼───┼──┼──────┤
│  一│捷克ＣＺ廠半自動手槍              │    二│  把│口徑九ＭＭ  │
├──┼─────────────────┼───┼──┼──────┤
│  二│德製SIGSAUER廠牌之半自動手槍      │    一│  把│口徑九ＭＭ  │
├──┼─────────────────┼───┼──┼──────┤
│  三│義大利製TANFOGLTO廠牌之半自動手槍 │    一│  把│口徑九ＭＭ  │
├──┼─────────────────┼───┼──┼──────┤
│  四│九ＭＭ制式子彈                    │一一六│  發│            │
├──┼─────────────────┼───┼──┼──────┤
│  五│零點三八吋制式子彈                │  一五│  發│            │
├──┼─────────────────┼───┼──┼──────┤
│  六│中共製口徑七點六二ＭＭ制式子彈    │    五│  發│            │
├──┼─────────────────┼───┼──┼──────┤
│  七│八ＭＭ空包彈加裝金屬彈頭子彈      │  三八│  發│            │
├──┼─────────────────┼───┼──┼──────┤
│  八│彈匣                              │    五│  個│            │
└──┴─────────────────┴───┴──┴──────┘